【裁判字號】    96,訴,212
【裁判日期】    970306
【裁判案由】    違反廢棄物清理法
【裁判全文】
臺灣桃園地方法院刑事判決            96年度訴字第212號
公  訴  人  臺灣桃園地方法院檢察署檢察官
被      告  統一環保科技股份有限公司
兼 代表 人  乙○○
                      巷27號.
共      同
選任辯護人  王彩又  律師
            耿淑穎  律師
            李林盛  律師
上列被告因違反廢棄物清理法案件，經檢察官提起公訴（九十五
年度偵字第一七五０六號），本院判決如下：
    主  文
乙○○未依廢棄物清理法第四十一條第一項規定領有廢棄物清除
、處理許可文件，從事廢棄物清除、處理，處有期徒刑壹年貳月
，減為有期徒刑柒月。
統一環保科技股份有限公司負責人因執行業務，未依廢棄物清理
法第四十一條第一項規定領有廢棄物清除、處理許可文件，從事
廢棄物清除、處理，科罰金新台幣參拾萬元，減為罰金新台幣拾
伍萬元。
    事  實
一、乙○○係設址於桃園縣大園鄉和平村十四鄰三界壇店八之五
    號統一環保科技股份有限公司（下稱：統一環保公司）之負
    責人，明知該公司所領有桃園縣政府營利事業登記證之營業
    項目僅有紙漿製造業、塑膠原料製造業（塑膠粒）、包裝材
    料批發業（以工廠登記產品為限）及塑膠膜、袋批發業（以
    工廠登記產品為限），並未取得經濟部個案或通案再利用許
    可，亦未領有公民營廢棄物清除、處理許可文件，不得從事
    廢棄物之清除、處理工作，竟於民國九十三年十月三十一日
    及同年十二月六日，分別與士林紙業股份有限公司永安紙廠
    （下稱：士紙永安廠）負責人陳朝傳及桃園紙廠股份有限公
    司（下稱：桃園紙廠）負責人徐欣溪簽訂「一般事業廢棄物
    委託清理再利用合約書」，而各自九十三年十一月一日及同
    年十二月十日起，委由不知情之迪緯有限公司、工源工程有
    限公司、先鋒環境工程有限公司提供運輸車輛，前往士紙永
    安廠及桃園紙廠載運未經分類、脫水之廢紙混合物廢棄物（
    混有廢塑膠成分）及一般生活垃圾廢棄物，至上址統一環保
    公司內，從事廢棄物清除、處理之業務。嗣經行政院環境保
    護署環境督察總隊北區環境督察大隊（下稱北區督察大隊）
    於九十四年四月十八日及同年五月九日，分別前往士紙永安
    廠及桃園紙廠稽查而查悉上情。
二、案經行政院環境保護署函請臺灣新竹地方法院檢察署檢察官
    呈請臺灣高等法院檢察署令轉臺灣桃園地方法院檢察署檢察
    官偵查起訴。
    理  由
壹、證據能力部分
  一、按被告以外之人於審判外之言詞或書面陳述，除法律有規
      定者外，不得作為證據，刑事訴訟法第一百五十九條第一
      項固定有明文；惟被告以外之人於審判外之陳述，雖不符
      同法第一百五十九條之一至一百五十九條之四之規定，而
      經當事人於審判程序同意作為證據，法院審酌該言詞陳述
      或書面陳述作成時之情況，認為適當者，亦得為證據。又
      當事人、代理人或辯護人於法院調查證據時，知有第一百
      五十九條第一項不得為證據之情形，而未於言詞辯論終結
      前聲明異議者，視為有前項之同意，同法第一百五十九條
      之五亦定有明文。另鑑於採用傳聞證據排除法則之重要理
      由之一，係因傳聞證據未經當事人之反詰問予以覈實，若
      當事人願放棄對原供述人之反對詰問時，原則上即可承認
      該傳聞證據之證據能力。本件公訴人、被告及選任辯護人
      就本件後引之各項人證及書證（除北區督察大隊環境稽查
      工作紀錄及稽查現場照片外），迄於言詞辯論終結前均未
      聲明異議或於準備程序書狀表示有證據能力（見本院卷第
      三十三頁至三十六頁），而本院審酌此部分證據均無違法
      取證及證明力明顯過低之瑕疵，亦認以之作為證據為適當
      ，故依諸上開規定及說明，認此部分證據均具有證據能力
      。
  二、北區督察大隊環境稽查工作紀錄：按除顯有不可信之情況
      外，公務員職務上製作之紀錄文書、證明文書，均得作為
      證據，刑事訴訟法第一百五十九條之四第一款亦定有明文
      ，是除能證明有顯不可信之情況外，公務員依其職務所製
      作之紀錄文書及證明文書，當然具有證據能力。查卷附之
      北區督察大隊環境稽查工作紀錄，係屬該大隊稽查人員基
      於其等職務，根據現場實況所製作、紀錄之文書，因為紀
      錄之公務員有據實製作之義務，復無利害關係，而現場歷
      經相當時日，難以重建，實有尊重該類紀錄文書之必要性
      ，而被告及選任辯護人針對北區稽查大隊前往士紙永安廠
      、桃園紙廠稽查時所作環境稽查工作紀錄，認此部分為該
      二廠人員於審判外之陳述，主張無證據能力云云，惟此部
      分人員均於本院審理中依法具結，並由檢辯雙方為交互詰
      問，就其等於稽查中之陳述，亦賦予被告表示意見、辯明
      真偽之機會，復查上開稽查工作紀錄並無顯不可信之情況
      存在，該稽查工作紀錄應有證據能力。
  三、稽查現場照片：係屬機械性記錄特徵，也就是透過照相機
      鏡頭形成的畫面映寫入膠卷，然後還原於照片上，故照片
      中不含有人的供述要素，亦不存在人對現實情形的知覺、
      記憶，在表現時經常可能發生的錯誤（如知覺的不準確、
      記憶隨時間推移而發生的變化），故照片當然非供述證據
      ，無傳聞法則適用，且對本案待證事實，具有相當之關聯
      性，自具有證據能力。
貳、實體部分
  一、訊據被告乙○○固坦承統一環保公司與士林永安廠及桃園
      紙廠訂有上開「一般事業廢棄物委託清理再利用合約」，
      惟矢口否認有何違法清除、處理廢棄物之情形，辯稱：統
      一環保公司僅向士紙永安廠及桃園紙廠收取散漿過程中產
      生之輕渣，屬於經濟部公告之再利用項目「代號Ｒ０二０
      一之廢塑膠」，並非廢紙混合物（代號Ｄ０六九九），亦
      非經濟部公告再利用項目中的廢紙（代號Ｒ０六０一）（
      見本院第一０九頁至一一０頁），不包含生活垃圾及散漿
      過程中產生之其他物質，被告公司係從事廢塑膠之再利用
      工作，並非廢棄物之清除、處理工作，自無須取得主管機
      關核發廢棄物清除、處理許可文件云云。經查：
    (一)被告乙○○上開犯罪事實，業據證人即北區督察大隊人員
      丙○○於本院審理時證稱：九十四年四月十八日伊與洪邦
      申前往士紙永安廠稽查，發現士紙永安廠將生產所產生的
      紙渣及生活垃圾混在一起，依據該廠提供的合約書記載是
      由統一環保公司處理此部分廢棄物，該廠並提供委託統一
      環保公司清運的過磅單，記載清運內容為廢紙混合物及垃
      圾；伊在士紙所發現之廢紙混合物夾雜塑膠、金屬、砂、
      石塊等物，士紙永安廠委託處理的統一環保公司未領有廢
      棄物處理許可證，亦未向經濟部申請事業廢棄物再利用之
      許可；嗣於九十四年五月五日伊前往統一環保公司稽查，
      有看見紙廠產生之廢紙混合物，統一環保公司所處理的廢
      棄物並不是經濟部所公告之再利用廢棄物，伊認定該公司
      在稽查當天從事清除、處理的工作，但這其中也包括再利
      用的項目，但欲就廢棄物取樣化驗時，為統一環保公司人
      員拒絕，伊於五月二十日再度前往統一環保公司時，即遭
      該公司負責人乙○○拒絕稽查等語（見本院卷第九十九至
      一０一頁），及證人即北區督察大隊人員甲○○於本院審
      理時證稱：伊先後於九十四年五月九日、十二日前往桃園
      紙廠稽查，桃園紙廠負責環保業務之戊○○表示，該廠原
      來處理廢棄物的焚化爐於九十三年七月即停爐，將工廠所
      產生之廢紙混合物及生活垃圾交給統一環保公司處理，在
      該廠伊看見廢紙混合物及少部分生活垃圾夾雜其中，又於
      五月九日稽查時，戊○○表示製程所產生含紙漿及塑膠等
      物質之混合物未加分類，就交給統一環保公司清除處理，
      因為該廠並無將廢紙混合物中含有之廢紙、廢塑膠及其他
      物質分類之機具（見本院卷第一０六至一０九頁），並有
      台灣新竹地方法院檢察署九十四年他字第一二三六號卷宗
      所附北區督察大隊環境稽查工作紀錄共六份，分別記載(1)
      稽查人員丙○○、洪邦申於九十四年五月五日前往統一環
      保公司稽查，經稽查人員要求採樣，以確認該公司所處理
      廢棄物中所含塑膠成分比例，經被告乙○○拒絕，被告乙○○並表示，應從士林永安廠採樣較為合理等情（見第二
      之一頁至第三頁），(2)稽查人員丙○○、洪邦申、甲○○
      於九十四年五月二十日前往統一環保公司稽查，經被告乙○○拒絕，並將大門關閉等情（見第三之一頁至第四頁）
      ，(3)稽查人員丙○○、洪邦申於九十四年四月十八日前往
      士紙永安廠稽查，該廠之廢紙混合物及生活垃圾委由統一
      環保公司清除處理等情（見第三十四之一頁至第三十五頁
      ），(4)稽查人員丙○○、洪邦申於九十四年五月九日前往
      士紙永安廠稽查，該廠散漿程序化漿過程產生廢紙混合物
      （含浮渣及重渣）每月二百公噸，其廢紙混合物浮渣、重
      渣、生活垃圾均儲存於於同一地點，據該廠庚○○課長表
      示將著手設置廢紙混合物（含浮渣、重渣）脫水機，並將
      浮渣、重渣、生活垃圾分類儲存，截至稽查當日為止，該
      廠尚未設置脫水機，未做分類、脫水動作等情（見第三十
      五之一頁至第三十六頁），(5)稽查人員甲○○於九十四年
      五月九日前往桃園紙廠稽查，據該廠人員戊○○表示，該
      廠原設有焚化爐處理廠內廢棄物，因成本問題，已於九十
      三年七月停爐並將相關廢棄物改交統一環保公司清除、處
      理，該廠製程產生之廢紙混合物及一般生活垃圾均交由統
      一環保公司清除、處理，並未委由其他業者清除，製程所
      產生含紙漿及廢塑膠等物之混合物，未加分類及機具分離
      ，就交予統一環保公司處理等情（見第五十二至五十三頁
      ），(6)稽查人員甲○○於九十四年五月十二日再度前往桃
      園紙廠稽查，因前次稽查時，該廠人員表示要提供相關資
      料參考，故再度前往該廠稽查，該廠人員戊○○表示九十
      四年一月三日起才將廢紙混合物及生活垃圾，交予統一環
      保公司清理，且均未上網申報清除、處理之情形等情（見
      第五十之一頁至第五十一頁），及同上他字卷宗所附統一
      環保公司與士紙永安廠、桃園紙廠訂定之一般事業廢棄物
      委託清理再利用合約書各一份（見第五至二十頁）、統一
      環保公司現場堆置廢棄物、紙漿照片共四張（見第三十一
      至三十四頁）、士紙永安廠將廢紙混合物及垃圾委由統一
      公司清除、處理之過磅單、清運費發票（見第三十七至四
      十八頁）、士紙永安廠現場廢棄物照片（與生活垃圾混合
      儲存）（見第四十九至五十頁）、桃園紙廠廠外清理確認
      聯單（見第五十五至九十七頁）等文件可資佐證。
    (二)雖然，證人即士紙永安廠人員丁○○於本院審理時證稱：
      生產過程中所產生之廢棄物主要都是廢塑膠，委由統一環
      保公司處理，生活垃圾中的紙類由該廠自行回收處理，以
      人工將紙類挑出來，挑出後所剩之廢塑膠才一起送到統一
      環保公司；清運費發票上記載垃圾、廢紙混合物、混合物
      等名稱都是指廢塑膠，因為是以士紙永安廠與統一環保公
      司合約書上的名稱來記載，可能負責過磅之人員不同，也
      不是很清楚，就籠統記載；現場照片（指上開廢紙混合物
      與生活垃圾混合儲存之照片）中的廢棄物尚未分類，會分
      類完成後再處理；士紙永安廠內屬於代號Ｒ０二０一的部
      分，如塑膠袋，就送到統一環保公司等語（見本院卷第一
      一一至一一五頁），惟證人丁○○上開陳述，與前揭九十
      四年五月九日之北區稽查大隊稽查工作紀錄迥然不同，又
      與常情有悖，已難採信，且證人丁○○於本院審理中自承
      其於九十四年五月九日稽查人員前往士紙永安廠稽查時，
      經其閱覽該稽查工作紀錄之內容後才簽名，該稽查工作紀
      錄之記載與其意思相符等語（見本院卷第一二二頁），可
      見證人丁○○上開審理中之證言，顯有附和被告乙○○辯
      解之嫌，自難採信。其次，證人即士紙永安廠總務課課長
      庚○○固於本院審理時證稱：工廠內從事工業紙板生產所
      產生的廢棄物中廢塑膠部分交由統一環保公司處理，生活
      垃圾與上開廢棄物並非儲放於同一場所，統一環保公司也
      未處理生活垃圾，九十四年五月九日稽查時，士紙永安廠
      沒有脫水的機具，但有分類的機具，可將輕渣、重渣分離
      ，只有輕渣交給統一環保公司處理等語（見本院卷第一一
      七、一二０至一二一頁），惟與前揭九十四年五月九日稽
      查人員前往士紙永安廠之稽查工作紀錄顯有矛盾，而該稽
      查工作紀錄業經證人庚○○簽名確認，並經證人丙○○於
      本院審理中證稱：九十四年五月九日確有將稽查工作紀錄
      交給證人庚○○看過才簽名，證人庚○○並未表示紀錄與
      其意思不符等語甚詳（見本院卷第一二二頁），證人庚○○於本院無端翻異證詞，自難遽採，況就統一環保公司出
      具之清運費發票上記載清運項目為廢紙混合物、垃圾等名
      稱之原因，其證稱：廢塑膠在環保署的歸類是Ｄ０六九九
      廢紙混合物，所以才在發票上記載廢紙混合物等語（見本
      院卷第一一八頁），不僅與環保署廢棄物及再生資源代碼
      表所示不符（見本院卷第一七五頁），亦與證人丁○○上
      開於本院審理時所述齟齬，又其於本院表示於開庭後一週
      內將呈報為士紙永安廠處理重渣之機構，迄今仍未呈報，
      足證證人庚○○於本院審理時之證述，意在迴護被告，並
      非屬實。再者，證人即桃園紙廠人員戊○○於本院審理時
      雖證稱：桃園紙廠內廢棄物產生輕渣、重渣後，會請統一
      環保公司人員到桃園紙廠看，屬於他們可以再利用的部分
      ，他們就會載運回去，他們可以再利用之部分就是輕渣，
      而污泥及垃圾係由其他公司清運，九十四年五月九日北區
      督察大隊稽查工作紀錄之內容誤解伊的意思，當時輕渣的
      區域內有幾袋垃圾，稽查人員問伊輕渣區域內的垃圾是否
      交由統一環保公司清理，伊說是，伊雖有看過稽查工作紀
      錄之內容，但伊認為既然公司做錯了，不應該將該等物品
      放在一起，就應該接受處罰，所以就簽名，九十四年五月
      十二日的工作紀錄，伊認為與五月九日是一樣的，所以就
      簽名等語（見本院卷第一二四至一二五頁），又證人即九
      十四年五月十二日於桃園紙廠稽查時在場之人己○○於本
      院審理時證稱：九十四年五月十二日在桃園紙廠稽查時，
      甲○○質疑輕渣上帶有幾包垃圾的那一堆要送去哪裡，戊○○說要送到統一環保公司，所以甲○○在稽查工作紀錄
      上記載生活垃圾、廢紙混合物都要送往統一環保公司等語
      （見本院卷第一二九至一三０頁），此部分證人之陳述與
      前揭九十四年五月九日及十二日北區督察大隊前往桃園紙
      廠之稽查工作紀錄雖非全然相符，然依上開證人戊○○、
      己○○所言，堪認兩次稽查時，均有生活垃圾混於該紙廠
      廢棄物之中，而證人戊○○均表示混有生活垃圾之廢棄物
      ，係要送往統一環保公司處理無訛，又據證人甲○○證稱
      ：兩次稽查均有向戊○○說明稽查內容並訊問其有無意見
      ，戊○○均在事業代表意見欄上陳述沒有意見，戊○○確
      實表示廢紙混合物及生活垃圾都交給統一環保公司處理等
      語（見本院卷第一二八頁），證人戊○○復自承其有看過
      稽查紀錄表才簽名，其於本院審理時，始就其簽名之動機
      提出上開解釋，所證自難憑採，至證人己○○並非桃園紙
      廠人員，就該廠廢棄物之存放、清理方式難認有所瞭解，
      所言亦無從使本院為有利於被告之認定。
    (三)被告乙○○固辯稱：伊向士紙永安廠、桃園紙廠僅收受輕
      渣，即廢塑膠部分，進行再利用云云，惟查：統一環保公
      司向士紙永安廠及桃園紙廠所收受之廢棄物，包含生活垃
      圾及未經分類、脫水之廢紙混合物等情，有前開事證為憑
      ，且據經濟部工業局九十六年十一月二十一日工永字第０
      九六００八一三四五０號函覆本院內容記載：造紙廠散漿
      程序之化漿過程中所產生之輕渣、散漿渣、篩選渣及破碎
      後渣索，倘經確實分選、脫水後所得廢塑膠料，始屬再利
      用種類及管理方式編號十「廢塑膠」之再利用種類等語（
      見本院卷第二四七至二四八頁），此為被告乙○○所明知
      ，見乙○○偵查中答辯狀證三、證四及其附件（見桃園地
      檢署九十五年度偵字第一七五０六號卷第十四至二十六頁
      ），被告乙○○辯稱統一環保公司所處理者，並非前開事
      證所指之「廢紙混合物」，而屬於經濟部公告再利用種類
      之「廢塑膠」，自應舉反證證明之，惟被告迄未提出確實
      之反證以實其說，甚至於九十四年五月五日拒絕稽查人員
      採樣，再於九十四年五月二十日拒絕稽查人員入廠，更何
      況統一環保公司於九十五年四月二十七日經經濟部以經授
      工字第０九五二０四０五三六０號函核准個案再利用之廢
      棄物種類為「廢塑膠混合物」（代號Ｄ０二九九）（見本
      院卷第七十二、七十三頁），仍非被告乙○○所辯之「廢
      塑膠」（代號Ｒ０二０一），本院自無從憑空認定被告所
      辯為屬實。至北區督察大隊稽查人員於士紙永安廠所採廢
      棄物樣本，經本院送由經濟部工業局鑑定成分，雖無具體
      結果，北區督察大隊人員亦表示迄未尋得機構鑑定廢棄物
      成分（見本院卷第一０一頁），惟因此部分之積極證據已
      足，廢棄物樣本不能證明是否符合上開經濟部工業局函文
      所示之廢塑膠比例，尚不影響本院之認定。
    (四)選任辯護人另為被告乙○○提出辯護意旨認：士紙永安廠
      將輕渣交予統一環保公司處理前，有上網申報，其申報類
      別為Ｒ０二０一廢塑膠，環保署於稽查之前並未質疑，顯
      使被告乙○○相信向紙廠回收輕渣進行再利用程序不須申
      請再利用許可云云。惟查：姑不論辯護人所提出士紙永安
      廠之申報資料日期均為九十五年二月間，已在本件稽查後
      半年以上（見本院卷第三０二頁），不能證明稽查當時之
      情形，且衡諸此項上網申報之資料，實為士林永安廠之片
      面表述，縱其上網申報之資料符合規定，亦難逕認屬實，
      仍應以實際稽查情形為準，況被告乙○○就經濟部公告再
      利用項目「廢塑膠」之標準與廢紙混合物區別何在，知之
      甚詳，已如前述，本次自士紙永安廠及桃園紙廠收受生活
      垃圾及廢紙混合物，自難認其有何誤認符合再利用項目之
      可能，辯護人此部分見解，亦非可採。
    (五)綜上所述，被告乙○○所辯均無可採，本件事證明確，被
      告乙○○之犯行堪以認定。
  二、按本件被告乙○○行為後，刑法部分條文業經修正公布，
      並於九十五年七月一日施行（修正後刑法以下稱新法，修
      正前刑法以下稱舊法）。刑法第二條第一項之規定，係規
      範行為後法律變更所生新舊法律比較適用之準據法，於修
      正後刑法施行後，應適用新法第二條第一項規定之從舊從
      輕之原則為比較，適用最有利於行為人之法律。查本件被
      告行為後，刑法關於法定罰金刑最低度部分已有修正，舊
      法第三十三條第五款規定為銀元一元（並依罰金罰鍰提高
      標準條例第一條前段規定提高十倍後，折算為新臺幣三十
      元）以上，新法第三十三條第五款則修正為新臺幣一千元
      以上，以百元計算，經比較新舊法，以舊法有利於被告，
      本件自應依新法第二條第一項前段之規定，適用舊法之規
      定論處。又廢棄物清理法於九十五年五月三十日修正公布
      ，九十五年七月一日施行，修正後僅將原第四十六條第二
      項有關常業罪之規定刪除，是除常業犯外，僅係項次加以
      調整，並不影響該法犯罪構成要件之內涵，尚不屬於刑罰
      法律之變更，自不生刑法第二條比較適用之問題，本件應
      適用已修正生效之廢棄物清理法第四十六條第四款之規定
      ，併此敘明。
  三、次按從事事業廢棄物再利用涉及違法清除處理即再利用認
      定原則第二項規定：從事再利用非屬中央目的事業主管機
      關公告再利用之廢棄物且未向中央目的事業主管機關申請
      取得再利用許可者，應取得公民營廢棄物處理、清理機構
      許可文件後，始得為之；未依前揭規定取得許可文件者，
      以違反本法（即廢棄物清理法）第四十一條規定處以行政
      罰，其另有本法第四十五條、第四十六條規定情形之一者
      ，則同時移送法院科以行政刑罰。被告乙○○向士紙永安
      廠及桃園紙廠收取處理之生活垃圾及未經分類脫水之廢紙
      混合物，均非屬中央目的事業主管機關公告再利用之廢棄
      物，被告乙○○未取得公民營廢棄物清除、處理之許可文
      件，而從事上開廢棄物之清除、處理，自符合廢棄物清理
      法第四十六條第四款之未依第四十一條第一項規定領有廢
      棄物清除、處理許可文件，從事廢棄物清除、處理罪之要
      件。核被告乙○○所為，係犯廢棄物清理法第四十六條第
      四款之罪。衡諸本罪之本質上具有反覆性與延時性，其自
      九十三年十一月一日起多次從事廢棄物清除、處理，乃其
      業務本質所當然，為包括的一罪（最高法院九十四年度台
      上字第六八八０號判決意旨參照）。被告統一環保公司因
      該公司負責人即被告乙○○因執行業務，未領有廢棄物清
      除、處理之許可文件，而從事上開廢棄物之清除、處理，
      依同法第四十七條規定，應科以同法第四十六條之罰金刑
      。爰審酌被告乙○○之素行、智識能力、本件犯罪時間長
      達半年及被告否認犯行之犯後態度，量處如主文所示之刑
      。被告統一環保公司部分亦併同審酌被告乙○○相關情節
      ，科處如主文所示之刑。再各被告行為均在九十六年四月
      二十四日以前，爰依中華民國九十六年罪犯減刑條例之規
      定予以減刑，亦如主文所示。
據上論斷，依刑事訴訟法第二百九十九條第一項前段，修正後廢
棄物清理法第四十六條第四款、第四十七條，修正後刑法第二條
第一項前段、第十一條前段，罰金罰鍰提高標準條例第一條前段
，中華民國九十六年罪犯減刑條例第二條第一項第三款、第七條
，判決如主文。
本案經檢察官蔡宜均到庭執行職務。
中    華    民    國    97    年    3     月    6     日
                  刑事第八庭    審判長法  官  邱滋杉
                                      法  官  吳為平
                                      法  官  袁雪華
以上正本證明與原本無異。
如不服本判決，應於判決送達後10日內向本院提出上訴狀（應附
繕本），其未敘述上訴理由者，應於上訴期間屆滿後20日內補提
理由書狀於本院，上訴於臺灣高等法院。
                                      書記官  邱仲騏
中    華    民    國    97    年    3     月    6     日
附錄本案論罪科刑之法條：
廢棄物清理法第46條
有下列情形之一者，處 1 年以上 5 年以下有期徒刑，得併科新
臺幣 3 百萬元以下罰金：
一、任意棄置有害事業廢棄物。
二、事業負責人或相關人員未依本法規定之方式貯存、清除、處
    理或再利用廢棄物，致污染環境。
三、未經主管機關許可，提供土地回填、堆置廢棄物。
四、未依第 41 條第 1 項規定領有廢棄物清除、處理許可文件，
    從事廢棄物貯存、清除、處理，或未依廢棄物清除、處理許
    可文件內容貯存、清除、處理廢棄物。
五、執行機關之人員委託未取得許可文件之業者，清除、處理一
    般廢棄物者；或明知受託人非法清除、處理而仍委託。
六、公民營廢棄物處理機構負責人或相關人員、或執行機關之人
    員未處理廢棄物，開具虛偽證明。
廢棄物清理法第47條
法人之負責人、法人或自然人之代理人、受僱人或其他從業人員
，因執行業務犯前二條之罪者，除處罰其行為人外，對該法人或
自然人亦科以各該條之罰金。


司法院資訊處製作；財團法人民間司法改革基金會備份。
